臺灣臺南地方法院刑事判決　　　　　　　　　　　　　九十三年度訴字第二三一號
　　公　訴　人　臺灣台南地方法院檢察署檢察官
　　被　　　告　丙○○
　　　　　　　　甲○○
　　共　　　同
　　指定辯護人　本院公設辯護人乙○○
右列被告等因違反毒品危害防制條例案件，經檢察官提起公訴（九十二年度偵字第一
二四四七號、、九十二年度偵字第一三二一一號、九十二年度偵字第一一一一二號、
九十三年度偵緝字第二八號、九十三年度偵緝字第二七號），本院判決如左：
    主  文
丙○○共同連續販賣第一級毒品，處有期徒刑捌年。
甲○○共同連續販賣第一級毒品，累犯，處有期徒刑柒年陸月。
扣案之第一級毒品海洛英拾貳包（驗餘淨重壹點肆壹公克）沒收銷燬之；行動電話貳
支（九一五四七二五一、九三八九三三八六號）、分裝匙支、空夾鏈袋肆
包均沒收；販毒所得新台幣陸仟元沒收，如全部或一部不能沒收時，以其財產抵償之
。
    事  實
一、甲○○曾於民國八十七年間，因偽造有價證券案件，經台灣高等法院台南分院判
    處有期徒刑一年七月，並於八十九年十一月二十四日執行完畢，猶不知悔改，竟
    仍與綽號豆奶之丙○○及戊○○（檢察官另案通緝中），共同基於意圖營利之概
    括犯意聯絡，由戊○○負責提供第一級毒品海洛英及以其所有之九一五四七
    二五一號及九三八九三三八六號行動電話，分別交予丙○○及甲○○使用，
    作為販賣第一級毒品海洛因之聯絡工具。再由丙○○出面承租位在台南市○○街
    六十一號二樓二二室，除供作丙○○與甲○○平日住居使用外，並將戊○○所
    攜來欲販賣之毒品海洛因，放置在該房間抽屜內，丙○○即以上開九一五四
    七二五一號之行動電話，負責與欲購買毒品之人聯絡，並確定欲購買毒品之數量
    、金額及交貨地點後，除親自將毒品送達至欲購買毒品之人外，另自九十二年十
    月一日起，以每日新台幣（下同）五百元之代價，僱用甲○○負責將毒品海洛因
    送至指定地點，交付毒品予欲購買毒品之人。丙○○與甲○○二人遂先後於附表
    編號一、二所示之時間、地點，以附表編號一、二所示之方式，連續販賣第一級
    毒品海洛因予丁○○、方智弘（丁○○、方智弘施用毒品部分業經本院裁定送觀
    察勒戒及強制戒治確定），共計得款六千元。嗣於九十二年十月七日下午二時及
    三時三十分許，由先前在如附表所示之交易現場埋伏之員警以錄影機蒐證完成後
    ，旋即分別在台南市○○○路、大興街口處及台南市○○街與府前路口處，先後
    逮捕方智弘及丁○○，並在其二人身上查獲甫向甲○○購得之毒品海洛因各一包
    （驗餘淨重均為．一一公克）【起訴書誤載為０．一二及０．一一公克】。嗣
    當日下午三時三十五分許，甲○○又與綽號「阿義」之男子相約交付毒品時，為
    警於台南市○○街六十一號前，當場查獲而未遂，並在其身上扣得毒品海洛因二
    包（驗餘淨重．三五公克）【起訴書誤載為０．七九公克】；再於當日下午四
    時十分許，由甲○○帶同警方進入丙○○前開住處，並徵得丙○○之同意，在其
    住處查獲海洛因八包（驗餘淨重．八四公克）、分裝匙三支、空夾鏈袋四包及
    販毒聯絡工具九一五四七二五一號、九三八九三三八六號兩支行動電話
    等物。
二、案經臺南市警察局第一分局、第六分局及行政院海巡署海岸巡防總局台南市機動
    查緝隊分別報請台灣台南地方法院檢察署檢察官偵查起訴。
    理  由
一、右揭事實，業據被告丙○○、甲○○於警詢、偵查及本院審理時坦承不諱，核與
    證人方智弘、丁○○二人證述情節相符，並有扣案海洛因十二包（淨重一．四一
    公克）、分裝匙三支、空夾鏈袋四包、販毒聯絡工具九一五四七二五一號、
    九三八九三三八六號兩支行動電話可證，及查獲現場照片十張附卷可稽。再
    按，海洛英物稀價昂，取得不易，且為政府嚴予查緝之違禁物，販賣者刑責綦重
    ，苟無利可圖，衡情應無甘冒被查緝之危險而平價無端代他人轉交，故堪認被告
    二人與戊○○販入海洛英之價格必較販出之價格為低而有從中牟取差額利潤之意
    圖甚明。又扣案之海洛英十二包經送法務部調查局檢驗結果均確係第一級毒品海
    洛英，亦有該局九十二年十一月二十日調科壹字第二四五四二號、調科
    壹字第二四五四三號、調科壹字第二四五四四號、同年十一月
    二十七日調科壹字第二四五四一號鑑定通知書四紙附卷可稽。綜上，被
    告二人之自白核與事實相符，事證明確，渠等犯行均足認定。
二、按毒品危害防制條例修正條文業經總統於九十二年七月九日以華總一義字第九
    二一二一九三號令公布，並自九十三年一月九日施行。其中第四條由五項
    增列為六項，惟同條第一項規定製造、運輸、販賣第一級毒品，修法前後刑度均
    相同。被告行為後，法律有變更，依刑法第二條第一項前段規定，比較新舊法，
    本件自應適用裁判時即修正後之毒品危害防制條例。
三、核被告丙○○、甲○○所為，係犯毒品危害防制條例第四條第一項、第六項販賣
    第一級毒品既遂、未遂罪。被告二人與戊○○間就上開犯行間有犯意聯絡及行為
    分擔，均為共同正犯。被告二人於九十二年十月七日前非法持有第一級毒品為販
    賣行為所吸收，不復另論。被告二人多次販賣第一級毒品之既遂、未遂行為，時
    間緊接，犯罪構成要件相同，顯係基於概括犯意反覆為之，為連續犯，依法論以
    販賣第一級毒品海洛因既遂一罪。被告甲○○有如事實欄所述之科刑及執行紀錄
    ，有卷附臺灣高等法院被告全國前案紀錄表可按，其受有期徒刑之執行完畢，五
    年以內再犯有期徒刑以上之罪，為累犯。又販賣第一級毒品罪之法定本刑為死刑
    及無期徒刑，依法自均不得加重其刑。查本件被告丙○○固有多次販賣毒品海洛
    因，惟所販賣之數量及次數不多，與坊間大盤販賣毒品者迥然不同；另被告甲○○雖與戊○○及被告丙○○共犯上揭犯行，惟係居於輔助之角色，且報酬亦僅係
    戊○○承諾之每日五百元之對價，而非朋分販毒所得，況迄今尚未取得前開運送
    毒品之報酬，再者，被告二人均染有毒癮（業經本院分別裁定送觀察勒戒及戒治
    ），為能購毒致鋌而走險，進而聽從戊○○共同販毒，情輕法重，渠犯罪情狀非
    無可憫，如予宣告販賣毒品之法定刑最低度刑期無期徒刑，仍屬過重，均爰依刑
    法第五十九條之規定減輕其刑。爰審酌被告二人之犯罪之動機、目的、手段、戕
    害人民健康甚鉅、犯後態度良好及被告甲○○係受命於被告丙○○而從事送毒工
    作等一切情狀，分別量處如主文所示之刑，以資懲儆。扣案之第一級毒品海洛英
    十二包（淨重一．四一公克）依毒品危害防制條例第十八條第一項前段沒收銷燬
    之；另分裝匙三支、空夾鏈袋四包為被告丙○○所有、行動電話九一五四七
    二五一號、九三八九三三八六號二支係共犯戊○○所有，亦據被告丙○○供
    承在卷，以上之物均係供本件共同犯罪所用之物，依刑法第三十八條第一項第二
    款併予宣告沒收。又販毒所得之財物六千元，應依毒品危害防治條例第十九條第
    一項宣告沒收，如全部或一部不能沒收時，以其財產抵償之。另扣案之一萬八千
    六百元，雖係於被告丙○○住處扣得，惟無證據足資證明上開款項係販毒所得，
    爰不為沒收之諭知。另查，起訴書另載：被告丙○○於九十二年十月八日經檢察
    官訊問後命以五萬元交保候傳後，於同年十一月十七日，在台南市○○街九十號
    「西羅殿」前，因形跡可疑，為警攔檢盤查時，當場扣得其所有供己施用之海洛
    因十一包（驗餘淨重一．八公克）等情，尚與本件販賣毒品無關，查被告丙○○持有前開扣案海洛英之行為，本院認係供己施用而持有，其非法持有並為進而
    施用所吸收，不另論罪，業於本院九十三年度訴字第一六四號刑事判決中予以審
    酌，有該判決書附卷可參，自不得就同一行為再為重複評價，附此敘明。
四、末查，被告甲○○雖於本院九十三年九月二日審理時供稱於九十二年十一月十八
    日為警於其臺南市○○路五六巷二十五號住處，查獲第一級毒品海洛因二包（
    驗餘淨重．七九公克）係為配合警方逮捕戊○○，與戊○○聯絡，代他要去送
    毒等情，至於送毒給何人？數量、價格如何？均語焉不詳，經本院調閱該次聲請
    觀察勒戒案件警偵卷（台南市警察局第六分局南市警六刑偵字第八三四號、台灣
    台南地方法院檢察署九十二年度毒偵字第二０六九號、九十三年度毒偵緝字第七
    ０、七一、七二號），被告甲○○就該案於九十二年十一月十八日警詢及同年月
    十九日偵查時，均隻字未提及送毒乙節，其供述內容均係供陳如何施用洛英等情
    ，有前揭案卷筆錄附卷可稽。故此部份事實之證據僅有被告甲○○不完整之自白
    ，此外復查無其他證據足資證明其自白為真實，從而，此部分事實自屬無法證明
    ，核與前揭論罪科刑之事實，並無連續犯之裁判上一罪關係，本院不得一併審理
    ，附此敘明。
據上論斷，應依刑事訴訟法第二百九十九條第一項前段，毒品危害防制條例第四條第
一項、第十八條第一項前段、第十九條第一項，刑法第十一條、第二條第一項前段、
第二十八條、第五十六條、第四十七條、第五十九條、第三十八條第一項第二款，判
決如主文。
本案經檢察官己○○到庭執行職務
中      華      民      國      九十三      年    九    月    二十三   日
                                  臺灣臺南地方法院刑事第十庭
                                      審判長  法  官  陳忠鎣
                                              法  官  林勝利
                          法  官  鍾邦久
右正本證明與原本無異。
如不服本判決，應於判決送達後十日內，向本院提出上訴狀。
                                              書記官  張豐榮
中      華      民      國      九十三      年    九    月    二十三   日
附表：
┌──┬────────┬─────┬─────────┬───┬───┐
│編號│販賣時間及交貨之│販賣之毒  │販賣之方式        │買受人│備註  │
│    │地點            │品數量    │                  │      │      │
├──┼────────┼─────┼─────────┼───┼───┤
│一  │九十二年九月五、│前後四次，│第一、二次由郭明朗│丁○○│第四次│
│    │六日；十月五、七│每次一千元│本人親自送達，第三│      │當場扣│
│    │日，在台南市金華│，共計得款│、四次則由甲○○騎│      │得海洛│
│    │路「羅司萊司飯店│四千元。  │乘車號ＶＤＶ─二五│      │因一包│
│    │」前處。        │          │七號機車送達。    │      │淨重零│
│    │                │          │                  │      │點一一│
│    │                │          │                  │      │公克。│
├──┼────────┼─────┼─────────┼───┼───┤
│二  │九十二年七、八月│前後兩次，│第一次由郭明朗送達│方智弘│第二次│
│    │間，在台南市民權│每次一千元│，第二次則由甲○○│      │當場扣│
│    │路湖美社區之西湖│，共計得款│騎乘上開機車送達。│      │得海洛│
│    │公園；同年十月七│二千元。  │                  │      │因一包│
│    │日下午二時在台南│          │                  │      │淨重零│
│    │市○○路「羅司萊│          │                  │      │點一一│
│    │司飯店」前處。  │          │                  │      │公克。│
└──┴────────┴─────┴─────────┴───┴───┘
附錄法條：
毒品危害防制條例第四條
製造、運輸、販賣第一級毒品者，處死刑或無期徒刑；處無期徒刑者，得
併科新臺幣一千萬元以下罰金。
製造、運輸、販賣第二級毒品者，處無期徒刑或七年以上有期徒刑，得併
科新臺幣七百萬元以下罰金。
製造、運輸、販賣第三級毒品者，處五年以上有期徒刑，得併科新臺幣五
百萬元以下罰金。
製造、運輸、販賣第四級毒品者，處三年以上十年以下有期徒刑，得併科
新臺幣三百萬元以下罰金。
製造、運輸、販賣專供製造或施用毒品之器具者，處一年以上七年以下有
期徒刑，得併科新臺幣一百萬元以下罰金。
前五項之未遂犯罰之。
毒品危害防制條例第十八條
查獲之第一、二級毒品及專供製造或施用第一、二級毒品之器具，不問屬
於犯人與否，均沒收銷燬之；查獲之第三、四級毒品及製造或施用毒品之
器具，無正當理由而擅自持有者，均沒入銷燬之。但合於醫藥、研究或訓
練之用者，得不予銷燬。
前項合於醫藥、研究或訓練用毒品或器具之管理辦法，由法務部會同行政
院衛生署定之。
毒品危害防制條例第十九條
犯第四條至第九條、第十二條、第十三條或第十四條第一項、第二項之罪
者，其供犯罪所用或因犯罪所得之財物，均沒收之，如全部或一部不能沒
收時，追徵其價額或以其財產抵償之。
為保全前項價額之追徵或以財產抵償，得於必要範圍內扣押其財產。
犯第四條之罪所使用之水、陸、空交通工具沒收之。
